最高法院民事裁定                              八十七年度台上字第二五三七號
    上 訴 人  蘇錦貴
    被上訴人  林哲男
右當事人間請求損害賠償事件，上訴人對於中華民國八十七年三月三十日臺灣高等法
院臺南分院第二審更審判決（八十五年度上更(三)字第八四號），提起上訴，本院裁定
如左：
    主  文
上訴駁回。
第三審訴訟費用由上訴人負擔。
    理  由
按對於第二審判決上訴，非以其違背法令為理由，不得為之。民事訴訟法第四百六十
七條定有明文。依同法第四百六十八條規定，判決不適用法規或適用不當者，為違背
法令。而判決有同法第四百六十九條所列各款情形之一者，為當然違背法令。是當事
人提起上訴，如依民事訴訟法第四百六十八條規定，以第二審判決有不適用法規或適
用法規不當為理由時，其上訴狀或理由書應有具體之指摘，並揭示該法規之條項或其
內容。若係成文法以外之法則，應揭示該法則之旨趣。倘為司法院解釋或本院之判例
，則應揭示該判解之字號或其內容。如以民事訴訟法第四百六十九條所列各款情形為
理由時，其上訴狀或理由書，應揭示合於該條款之事實。上訴狀或理由書如未依此項
方法表明，或其所表明者，顯與上開法條規定之情形不相符合時，即難認為已對第二
審判決之違背法令有具體之指摘，其上訴自難認為合法。本件上訴人對第二審判決提
起上訴，雖以該判決違背法令為由，惟核其上訴理由狀所載內容，無非仍就原審取捨
證據、認定事實及解釋契約之職權行使，指摘其為不當，並就原審已論斷者，泛言理
由矛盾或未為論斷，而未具體說明其有何不適用法規或適用法規不當之情形，並揭示
該法規之條項或其內容，及合於民事訴訟法第四百六十九條所列各款之事實，難認對
該判決之如何違背法令已有具體之指摘，依首揭說明，應認其上訴為不合法。查一般
鋁門、窗之顏色與不銹鋼色相類似，原判決附表乙編號五、六鋁門、鋁窗部分，兩造
固約定為「不銹鋼色」，惟依雙方所訂工程合同註明鋁門一次電鍍，證人即鋁門、窗
安裝人蔡銀樹亦證稱：「所謂一次電鍍是指沒有經過烤漆之原色」，原審因認該鋁門
、窗之安裝無不符約定情事，於法尚無違誤。次查本件上訴人係依債務不履行之法則
請求被上訴人賠償損害，關於同附表編號十二冷氣口部分，嗣後改採中央冷氣系統，
為上訴人所不否認，原審認此部分未施作係變更設計而減少施工。按變更設計減少施
工，乃屬應否減少價金或退還此部分工程款之問題，與債務不履行無涉。依上訴人主
張之法律關係，原審未命被上訴人「賠償損害」，亦無何違法可言。再查上訴人於起
訴之初已陳明：「工程並非完全依書面，口頭上亦有約定」（見一審卷第三十五頁）
，則原判決附表丙編號二關於一、二樓地板貼大理石部分，原審以工程合同所附之工
程明細表記載與配筋詳圖、設計圖不符，並依兩造契約約定上訴人有變更原設計之權
，及工程實際施作之情況與上訴人最初之主張、鑑定情形等，認此部分係上訴人自行
選購大理石僱工完成，非被上訴人應施作之範圍，自無何違背法令情事。又二樓浴室
頂壁櫥未施作改貼磁磚，上訴人於原審已表示不再爭執，並願補貼改貼磁磚之工程款
一萬六千七百元（見原審更(三)卷第二四三頁及二六○頁），原判決因而未命被上訴人
賠償，亦無不合，附此明。
據上論結，本件上訴為不合法，依民事訴訟法第四百八十一條、第四百四十四條第一
項、第九十五條、第七十八條，裁定如主文。
中      華      民      國    八十七    年      十      月    二十九    日
                              最高法院民事第六庭
                                  審判長法官  蕭  亨  國
                                        法官  吳  正  一
                                        法官  楊  隆  順
                                        法官  陳  淑  敏
                                        法官  黃  義  豐
      右正本證明與原本無異
                                              書  記  官
中      華      民      國    八十七    年     十一     月    二十三    日
